【裁判字號】    96,建上易,23
【裁判日期】    970409
【裁判案由】    給付工程款等
【裁判全文】
臺灣高等法院臺中分院民事判決        96年度建上易字第23號
上  訴  人    銓冠營造有限公司
法定代理人    乙○○
訴訟代理人    吳光陸律師
              廖瑞鍠律師
複  代理人    簡祥紋律師
被  上訴人    丙○○○○○○○○
被  上訴人    勝元工程有限公司
法定代理人    丁○
共      同
訴訟代理人    林殷世  律師
上列當事人間因給付工程款事件，上訴人對於中華民國96年5月
31日台灣台中地方法院95年度建字第50號判決提起上訴，本院於
97年3月26日言詞辯論終結，判決如下：
    主  文
原審判決關於命上訴人應給付被上訴人勝元工程有限公司新台幣
捌萬陸仟陸佰貳拾伍元，及自民國九十五年六月六日起至清償日
止，按年息百分之五計算之利息及該部分假執行之宣告暨訴訟費
用之裁判均廢棄。
上開廢棄部分，被上訴人勝元工程有限公司在第一審之訴及假執
行之聲請均駁回。
其餘上訴駁回。
第一審訴訟費用新台幣捌仟玖佰伍拾貳元、第二審訴訟費用新台
幣壹萬零柒佰肆拾元，其中新台幣貳仟伍佰元應由被上訴人勝元
工程有限公司負擔，其餘均由上訴人負擔。
    事  實  及  理  由
一、被上訴人起訴主張：上訴人因承攬系爭日月潭魏燕雀等2人
    店舖住宅新建工程（下稱系爭工程），向被上訴人丙○○○
    ○○○○○購買鋼筋建材（含加工），經雙方約定價格為每
    公斤新台幣（以下同）16.6元，每趟運輸重量若未達3噸者
    ，每趟加收運費800元，營業稅5%外加。上訴人自民國（下
    同）94年4月21日起至94年8月30日止，陸續向被上訴人丙○
    ○○○○○○○購買鋼筋，亦已將上開鋼筋鐵材交付上訴人
    收受使用於系爭工程，於扣除部分退貨、已付貨款後，上訴
    人尚欠被上訴人丙○○○○○○○○貨款567,096元。另上
    訴人所承攬系爭工程因有漏水情事，遂由訴外人饒仁偉代表
    上訴人委請被上訴人勝元工程有限公司（下稱勝元公司）承
    攬上開止漏工程，各次止漏工程費用，於施工前均經饒仁偉
    確認金額後施工（營業稅外加），其中於94年11月7日施作
    牆角止漏工程費用為32,000元，同年11月15日及19日施作牆
    面止漏工程費用合計為28,500元；同年11月25日施作牆面11
    處，工程費用12,000元，同年12月14日施作他處牆面，工程
    費用5,000元；95年1月9日再施作樓梯下方等二處止漏，工
    程費用為5,000元，該項工程施作皆已完成，且經饒仁偉等
    人驗收，工程費用共計86,625元（含稅）。上開貨款及工程
    款均已屆清償期，屢經催討，上訴人均置之不理，爰依工程
    合約及買賣契約提起本件訴訟，求為判命上訴人應給付(1)被
    上訴人劉玉鈐即仕偉建材行567,096元，及自起訴狀繕本送
    達翌日起至清償日止，按年息5%計算之利息；(2)被上訴人勝
    元公司86,625元，及自起訴狀繕本送達翌日起至清償日止，
    按年息5%計算之利息之判決。原審判命上訴人如數給付，上
    訴人提起上訴，被上訴人答辯聲明：上訴駁回。
二、上訴人則以：
  (一)上訴人已於94年2月17日與饒仁偉簽訂系爭工程之工程承攬
    契約，並已支付相關款項，上訴人否認與被上訴人二人簽訂
    合約，且無將公司大、小章出借予饒仁偉，亦未授權饒仁偉
    代理上訴人簽訂契約，上訴人自始未與被上訴人二人有所接
    觸，自無須負表見代理責任。又被上訴人勝元公司所施作漏
    水工程，既由饒仁偉所承諾，即與上訴人無關。況被上訴人
    勝元公司函催款項之對象兆益設計工程有限公司（下稱兆益
    公司）之實際負責人即饒仁偉，且請款單之地址自第2張起
    亦由上訴人地址改為兆益公司之實際營業地址，且送貨單簽
    收人饒仁偉、甲○○及請款單簽收人謝淑華均非上訴人員工
    ，謝淑華係兆益公司之負責人，甲○○為該公司員工，被上
    訴人勝元公司自已知悉非上訴人委託其進行止漏注射工程。
    另被上訴人丙○○○○○○○○提出之系爭工程合約上尚有
    饒仁偉之簽章，與一般合約簽訂僅需公司大、小章已然不同
    ，且其上所載電話非上訴人使用之電話，該大、小章之印文
    與上訴人公司之印文不同，該印章亦非上訴人所有，系爭工
    程係上訴人轉包予饒仁偉，上訴人懷疑被上訴人與饒仁偉有
    共同詐欺上訴人之嫌。
  (二)又一般鋼筋出貨，均需於2至3天前，將所需尺寸、數量以傳
    真或電話事先聯絡鐵材行，豈有於會計已下班，負責人不熟
    悉電腦而出貨未提供出貨單之情形；況業主對被上訴人丙○
    ○○○○○○○送至系爭工程之鋼筋曾因生鏽而遭業主要求
    退回，並交被上訴人已運回，卻未於收帳款明細表中列示。
    另系爭工程上訴人已支付鋼筋約47噸鋼筋款，倘再加上被上
    訴人丙○○○○○○○○請求未支付部分約35噸，則系爭工
    程使用之鋼筋數量將高達82噸，與建築師核算之數量44.1噸
    ，相差37.9噸，較估算相差顯逾10%合理範圍。又被上訴人
    丙○○○○○○○○所送之鋼筋僅使用至系爭工程一樓頂板
    ，之後均由饒仁偉授意李育昇向埔里鋼鐵叫貨，系爭工程使
    用之被上訴人鋼筋，應僅被上訴人開立之發票金額214,563
    元，而饒仁偉承包系爭工程，鋼筋請款數量為50.786噸，金
    額為774,973元，上訴人亦已給付完畢。至埔里鋼鐵於94年
    10月26日再出貨3,800公斤，係用於系爭工程之屋突部分，
    該部分於94年11月9日灌漿，而上訴人在日月潭之工程迄94
    年6月後僅有系爭工程案，並無其他工地在施工。
  (三)上訴人於本院另補充陳述：1.被上訴人丙○○○○○○○○
    提出兩造之系爭工程合約書上所蓋「銓冠營造有限公司」或
    「乙○○」之印文，原審未囑託專業機關鑑定，卻逕以肉眼
    比對而認為印文為真正，事實判斷顯有草率，並否認所提送
    貨簽收單上「甲○○」簽名之真正。且所提七張銷售單上，
    其中三張數量共計9011公斤，並無人簽收，則被上訴人丙○
    ○○○○○○○請求數量是有疑義。2.另被上訴人勝元工程
    公司於95年4月26日以存證信函知訴外人兆益設計有限公司
    （下稱兆益公司），內容稱係兆益公司委託勝元公司對南投
    縣魚池鄉○○路135號工地進行止漏注射工程，而向兆益公
    司請求給付工程款，由此可知，被上訴人勝元公司明知係委
    託人係兆益公司而非上訴人，是縱認客觀上有表見事實存在
    ，惟被上訴人勝元公司明知止漏注射工程之委託人為兆益公
    司，而非上訴人，且被上訴人勝元公司對止漏工程之請款單
    ，均交付予兆益公司之負責人謝淑華簽收，並非交予上訴人
    簽收，由此可知，被上訴人勝元公司明知委託者並非上訴人
    ，上訴人不負表見代理人授權人責任等語。上訴聲明：原判
    決廢棄；被上訴人第一審之訴及假執行聲請駁回；第一、二
    審訴訟費用由被上訴人負擔。
三、本件兩造不爭執事項：
  (一)被上訴人勝元公司承作漏水工程之工程款為86,625元。
  (二)上訴人簽發之指定付款人為仕偉鐵材行、發票日94年7月20
    日、票面金額194,848元之支票係饒仁偉交付被上訴人丙○
    ○○○○○○○。
  (三)被上訴人丙○○○○○○○○曾於94年5月13日簽發票號為
    FU00000000、買受人為上訴人、發票金額含稅為214,563元
    之統一發票。
  (四)系爭鋼筋買賣每公斤單價為16.6元。
四、本院得心證理由：
  (一)按當事人主張有利於己之事實者，就其事實有舉證之責任。
    但法律別有規定，或依其情形顯失公平者，不在此限，民事
    訴訟法第277條定有明文。本件被上訴人劉玉鈐、勝元公司
    主張與上訴人雙方分別成立鋼筋買賣契約及漏水工程契約，
    依約被上訴人已為履行，是被上訴人劉玉鈐、勝元公司應就
    雙方成立上開契約及有何履約事實負舉證責任，上訴人既以
    被上訴人劉玉鈐所提工程契約書上印文並非真正及未授權訴
    外人饒仁偉簽訂契約，則上訴人應就印文之偽造及客觀上欠
    缺表見事實而無庸負授權人責任負舉證之責。
  (二)本件訴外人饒仁偉確以上訴人名義分別向被上訴人丙○○○
    ○○○○○購買系爭鋼筋及委請被上訴人勝元公司承攬系爭
    止漏工程等情，有被上訴人提出之客戶收款明細表、銷貨單
    、運送簽收單、工程合約、工程簽收單、請款單及勝元公司
    之報價單附卷可稽。查被上訴人丙○○○○○○○○提出之
    工程合約上之「銓冠營造有限公司」、「乙○○」之印文（
    原審卷第85頁），與上訴人於94年7月28日向系爭工程之業
    主即魏燕雀請領款項之請款單上蓋用之印文，及上訴人於原
    審95年9月23日提出答辯狀(二)具狀人處蓋用之印文，經肉眼
    比對辨識結果，其字體粗細、筆劃長度、留白間距等均相符
    合。另被上訴人丙○○○○○○○○曾開立編號FU00000000
    之統一發票（原審卷第94頁）交上訴人申報登帳使用，且上
    訴人亦簽發指定受款人為「仕偉鐵材行」之票號A0000000支
    票（原審卷第95頁）予被上訴人丙○○○○○○○○收受。
    而被上訴人勝元公司所提之報價單上，並蓋有上訴人銓冠公
    司之統一發票章，而上訴人對該統一發票專用章為其所有並
    不爭執。又據證人李育昇（即承包系爭工程處理鋼筋綁紮工
    程之人）於原審審理中證稱：「（本件你所承包之鋼鐵綁紮
    工作，是否向饒仁偉請款？）我有與饒先生簽訂工程契約，
    但訂約之名義人是銓冠營造有限公司，請款是向饒先生請款
    的，他是拿銓冠公司的支票給我」、「（就你所知，承包的
    鋼鐵綁紮工作是與何人訂約？）是與銓冠公司訂約，簽約時
    是和饒先生簽訂，但他有說是代表銓冠公司」、「（為何是
    向饒先生請款？）因我是與饒先生簽約，當然是找饒先生要
    ，而他說是銓冠公司的經理或主任，所以就拿銓冠公司的支
    票付我工程款」等語（原審卷第207-211頁），證人謝淑華
    於原審中亦證稱：「（是否於95年4月間將與仕偉鐵材行之
    工程合約書交給上訴人公司負責人乙○○？）我印象中有交
    過一份合約書給乙○○，是在精誠路饒仁偉的辦公室，該合
    約書即卷內原證六之合約書」、「（被上訴人勝元公司有無
    承作上訴人銓冠公司承攬日月潭工程的漏水工程？）有，該
    部分是饒仁偉請他們承作的」、「（饒仁偉與下包有無簽約
    ？）有，是以上訴人銓冠公司的名義簽約，因為我曾經聽饒
    仁偉說過，業主與銓冠公司有約定不能將工程轉包給他人，
    所以對外要以銓冠公司的名義」、「（是否曾經帶相關下包
    的契約書至被告銓冠公司去蓋章用印？）合約書都是饒仁偉
    保管的，我印象中只有一次是饒仁偉帶我到上訴人銓冠公司
    去，拿合約書給銓冠公司蓋大小章，其他都是饒仁偉自己與
    銓冠公司或下包聯絡，由銓冠公司用印後再把合約書交給我
    保管」、「（有無看過饒仁偉為銓冠公司工務經理的名片？
    ）有，饒仁偉對外都是以銓冠公司的名義與廠商洽談」、「
    （日月潭工地工程請款，銓冠公司開出來的票為何要指定饒
    仁偉之下包廠商作為受款人？）我聽饒仁偉說是銓冠公司要
    求的，因為對外都稱是銓冠公司的工程」等語（原審卷第22
    5-227頁），查系爭工程為業主與上訴人銓冠公司約定不能
    將工程轉包，為兩造所不爭執，而上訴人復自陳與饒仁偉簽
    訂系爭工程之工程承攬契約，衡情，上訴人與饒仁偉顯有約
    定以上訴人名義進貨之可能，以防止業主發現，足見訴外人
    饒仁偉就與被上訴人丙○○○○○○○○及勝元公司間之工
    程契約，確曾以上訴人銓冠公司代理人名義，或應上訴人要
    求，對外以上訴人公司名義訂約、處理系爭工程。是綜合被
    上訴人丙○○○○○○○○及勝元公司所提契約書、簽收單
    、支票、發票證明、報價單等資料，客觀上確實足使被上訴
    人丙○○○○○○○○、勝元公司信賴訴外人饒仁偉為上訴
    人被授權人之表見事實存在等情。
  (三)上訴人抗辯稱：被上訴人丙○○○○○○○○工程承攬契約
    書上「銓冠營造有限公司」及「乙○○」之印文並非真正。
    而被上訴人勝元公司報價單之統一發票專章，並非公司大小
    章，不足以認定雙方成立止漏工程契約等語。惟查：上訴人
    就工程承攬契約上之「銓冠營造有限公司」及「乙○○」印
    文並非真正，並無法舉證說明為偽造非真正，且縱上開印文
    確實為偽造非真正，惟客觀上上開印文確實足使一般人認定
    為上訴人所有，且上訴人既無法舉證證明被上訴人丙○○○
    ○○○○○明知或有過失不知訴外人饒仁偉無權代理之情，
    則上訴人對於該表見事實仍無法脫免應負授權人責任，是被
    上訴人丙○○○○○○○○依該工程承攬契約書請求上訴人
    負授權人責任，是有理由，上訴人之抗辯並非可採。另勝元
    公司所提報價單上統一發票專章，上訴人自認為其所有，上
    訴人抗辯雖此章不足逕以認定上訴人有為契約之意思表示，
    然此抗辯並不足以推翻說明客觀上訴外人饒仁偉已獲授權之
    表見事實存在，是上訴人抗辯並非可採。
  (四)上訴人另抗辯稱：被上訴人勝元公司於95年4月26日寄發存
    證信函予上訴人，由該函內容知悉被上訴人勝元公司是知悉
    止漏注射工程之委託人實際上為兆益設計工程有限公司，而
    非上訴人（原審卷第74頁），是上訴人不應負授權人責任等
    語。經查：據原審卷附台中旱溪郵局2124-2郵局存證信函第
    63號函載：「台端於民國94年11月間委託本公司配合台端南
    投縣魚池鄉○○路135號工地進行止漏注射工程…。」，正
    本收件人為兆益設計工程有限公司，副本收件人銓冠營造有
    限公司。由此可知，被上訴人勝元公司於受委託進行止漏注
    射工程之際，即知悉該工程實際委託人為訴外人兆益設計工
    程有限公司，而非上訴人，是上訴人以被上訴人勝元公司並
    非善意無過失第三人，不得主張表見代理請求上訴人負授權
    人責任，應可採信。
  (五)按由自己之行為表示以代理權授與他人，或知他人表示為其
    代理人而不為反對之表示者，對於第三人應負授權人之責任
    。但第三人明知其無代理權或可得而知者，不在此限，民法
    第169條定有明文。本件被上訴人丙○○○○○○○○因信
    賴訴外人饒仁偉經上訴人授權，而與之簽訂工程承攬契約，
    如上說明，上訴人應就表見事實負授權人之責任。另被上訴
    人勝元公司因於契約訂立時已知悉實際委託人為訴外人兆益
    設計工程有限公司，是被上訴人勝元公司主張上訴人應負授
    權人責任，於法無據，關於被上訴人勝元公司主張止漏注射
    工程部分，上訴人無庸負表見代理之授權人責任，是被上訴
    人勝元公司不得請求上訴人給付止漏注射工程之工程款。
  (六)關於工程款金額部分：
  1.上訴人抗辯稱：上訴人丙○○○○○○○○提出之簽收單上
    有三張未有經簽收收受之證明（原審卷第9、10頁），是該
    部分金額被上訴人丙○○○○○○○○不得請求等等。經查
    ：證人楊子儀於原審審理中結證稱：「（有無受仕偉鐵材行
    委託運送鋼筋？）有，94年4月起至8月間，是運送到日月潭
    的工地，當時是我親自運送，都是在早上約7點多至8點以前
    運到，我運送過很多次，每次都有人簽收，大部分是現場工
    地主任甲○○簽收，有時候是營造公司其他的人簽收，名字
    我不記得了」、「（簽收單是用電腦列印或是手寫？）都有
    ，通常在上班時間由仕偉鐵材行的會計小姐用電腦列印簽收
    單，有時候晚上去裝貨，因為太晚，會計小姐已經下班，而
    老闆不會用電腦，就用手寫簽收單交給我帶去」、「（起訴
    狀原證二、準備書狀證物十一之簽收單是否為當時的簽收單
    ？）是的，都是我幫仕偉鐵材行運送鋼鐵到日月潭工地，並
    交給甲○○或營造公司的人所簽收的，有的是電腦列印，有
    的是手寫簽收」等語（原審卷第273-277頁），上訴人雖辯
    稱：上開銷貨單有3張並未經簽名，縱被上訴人可以請求鋼
    鐵之貨款，亦應扣除該部分，且磅單之簽收單並非銷貨單云
    云，惟上開證人楊子儀於原審另證稱：「（為何只有簽收單
    ，而沒有在上班時間用電腦列印出貨單？）因為仕偉鐵材行
    叫我去載運鋼鐵時，在裝貨前會先就空車過磅，等到裝好要
    運送的鋼鐵後，再過磅一次，扣除掉空車的重量就是鋼鐵的
    重量，再把該載運鋼鐵的重量記載在簽收單上，如果是上班
    時間內就輸入電腦列印，下班後就是手寫的簽收單，而載運
    到日月潭卸貨後，現場簽收的工地主任甲○○或其他人查看
    覺得沒有問題，就在我帶去的簽收單上簽名確認收受的數量
    ，我再將該簽收單帶回去給仕偉鐵材行」、「（每次載運鋼
    筋去都有人簽收嗎？）是的，每次都有人簽收」等語（原審
    卷第273-277頁）。且上訴人所稱上開未簽名之3張銷貨單確
    係送貨當時僅以手寫簽收單（即磅單）交由現場人員簽收，
    嗣再補列印銷貨單（未簽名）等情，業經被上訴人丙○○○
    ○○○○○提出該簽名之磅單影本3張為憑，且該磅單上之
    日期與系爭未簽名銷貨單上之日期、鋼筋數量均相符，堪信
    被上訴人丙○○○○○○○○主張其銷售之鋼筋數量為真實
    。
  2.上訴人復抗辯：請款單上簽收人之甲○○簽名真正是有疑義
    云云。惟據證人楊子儀於原審審理中結證稱：「（有無受仕
    偉鐵材行委託運送鋼筋？）有，94年4月起至8月間，是運送
    到日月潭的工地，當時是我親自運送，都是在早上約7點多
    至8點以前運到，我運送過很多次，每次都有人簽收，大部
    分是現場工地主任甲○○簽收，有時候是營造公司其他的人
    簽收，名字我不記得了」（原審卷第273-277頁），由此可
    知，被上訴人劉玉鈐確實有依約交付鋼鐵，並經現場工地主
    任甲○○簽名驗收，上訴人之抗辯並非可採。
  3.又上訴人抗辯：請款單上簽收人並非其公司員工云云，惟上
    訴人就饒仁偉以其名義所為之鋼筋買賣行為既須負表見代理
    之責，則被上訴人丙○○○○○○○○依饒仁偉之指示運送
    鋼筋至工地現場，無論饒仁偉本人或其授權得簽收之人甲○
    ○是否為上訴人公司之員工，均不影響被上訴人丙○○○○
    ○○○○已交付買賣鋼筋之效力。
  4.上訴人抗辯：被上訴人提出之應收帳對帳明細表所載鋼筋數
    量並未列明業主魏燕雀要求退回之鋼筋云云；惟證人即業主
    魏燕雀於原審審理中雖證述：「（系爭新建工程，有無向仕
    偉鐵材行購買鋼筋？）有，有一次所進的鋼材有一捆生鏽，
    工地主任邱先生在場，我有向他反應，我有要求將該捆生鏽
    的鋼筋退還」（原審卷第207-211頁），惟此僅能證明業主
    魏燕雀曾要求上訴人將被上訴人丙○○○○○○○○所銷售
    之其中一捆鋼筋退還而已，然實際上是否有辦理退貨，及退
    貨數量為若干，上訴人均未舉證以實其說，此部分所辯，自
    屬無據。
  5.上訴人復陳稱：系爭工程上訴人已支付鋼筋約47噸鋼筋款，
    倘再加上被上訴人丙○○○○○○○○請求未支付部分約35
    噸，則系爭工程使用之鋼筋數量高達82噸，與建築師核算之
    數量44.1噸，相差37.9噸，數量較估算相差逾10%合理範圍
    ，又饒仁偉承包系爭工程，鋼筋請款數量為50.786噸，倘再
    加上被上訴人丙○○○○○○○○所稱數量，依當時鋼筋行
    情，足可興建2倍系爭工程云云。惟查：被上訴人丙○○
    ○○○○○○所提銷售單業經訴外人甲○○簽收證明（原審
    卷第9-12頁）。證人李育昇於原審雖稱：「（是否有受饒仁
    偉指示向埔里鋼鐵叫貨，情形如何？）有，是魏燕雀蓋房子
    要使用的，是供二樓以上的樓層板及牆壁之使用，總共叫了
    26噸多。（對魏燕雀所蓋的房子，有無向仕偉鐵材行購買過
    鋼筋建材？）有，是一開始要蓋地下室基礎樓板至一樓時，
    是向仕偉鐵材行購買的，總共數量多少我不清楚，購買的時
    間我也不知道，因該部分不是我處理。（為何後來改向埔里
    鋼鐵購貨？）因為仕偉鐵材行送來的鋼筋鐵材有生鏽，且鋼
    鐵的尺寸有部分不合，有蓋地下樓層及一樓時針對尺寸不合
    的部份，我就有另外向埔里鋼鐵購貨，而到我要綁二樓鋼筋
    時，發現生鏽及尺寸不合的情形越來越嚴重，就改成全部向
    埔里鋼鐵購貨。（向埔里鋼鐵所叫的貨何人簽收？）均由我
    簽收，因為我住在埔里，要進貨比較清楚，所以該部分由我
    在埔里鐵材行簽收，並一起將貨送到工地」（原審卷207-
    210 頁）。是由證人李育昇證詞可知，工程於興建過程中前
    階段是向被上訴人丙○○○○○○○○叫貨至工程興建至二
    樓綁鋼筋時，始改向埔里鐵材行叫貨，向被上訴人丙○○○
    ○○○○○進貨部份，皆由訴外人甲○○所簽收，埔里鐵材
    行進貨部份，則由證人李育昇簽收。查被上訴人丙○○○
    ○○○○○提出之銷售單上，均為甲○○所簽收，並無有李
    育昇簽收之單據，據此，被上訴人丙○○○○○○○○得請
    求上訴人依約應給付金額為鋼鐵數量44,880公斤，每公斤
    16.6元計算，加計上訴人依約應給付之運費及營業稅5%，總
    計78萬3899元，扣除上訴人已給付之貨款，上訴人應給付被
    上訴人丙○○○○○○○○56萬7096元，上訴人所辯即無理
    由。
  (七)綜上所述，上訴人否認被上訴人丙○○○○○○○○依兩造
    工程承攬契約，請求給付56萬7096元部分，為不足採，被上
    訴人丙○○○○○○○○之抗辯尚屬可信。另上訴人否認被
    上訴人勝元工程有限公司之請求，是為可採。
五、從而，被上訴人勝元工程有限公司、丙○○○○○○○○請
    求上訴人給付貨款，其中被上訴人勝元工程有限公司給付8
    萬6625元及其法定遲延利息部分為無理由，原審所為上訴人
    敗訴之判決，於法尚有未洽，自屬不能維持。上訴論旨指摘
    原判決不當，求為廢棄改判，非無理由，爰判決如主文所示
    。至於丙○○○○○○○○請求56萬7096元及其法定遲延利
    息部分，為有理由，原審所為上訴人敗訴之判決，核無不合
    ，上訴論旨指摘原判決不當，聲明求為廢棄改判，非有理由
    ，應予駁回。
六、本件事證已臻明確，兩造其餘攻擊防禦方法及舉證，經審酌
    均於判決之結果無影響，爰不一一論述，附此敘明。
據上論結，本件上訴為一部有理由、一部無理由，依民事訴訟法
第449條第1項、第450條、第79條，判決如主文。
中    華    民    國    97    年    4     月    9     日
                  民事第五庭    審判長法  官  林陳松
                                      法  官  古金男
                                      法  官  鄭金龍
以上正本係照原本作成。
兩造均不得上訴第三審。
                                      書記官  陳振海
中    華    民    國    97    年    4     月    10    日
                                                      Ａ


司法院資訊處製作；財團法人民間司法改革基金會備份。
